臺灣高雄地方法院刑事附帶民事訴訟判決
原      告  宋雲連
被      告  巫展浤
上列被告因民國100 年度訴字第401 號偽造有價證券等案件，經
原告提起附帶民事訴訟，本院判決如下︰
    主  文
原告之訴及假執行之聲請均駁回。
    事  實  及  理  由
一、原告起訴主張：被告明知未得女友蔡宜珊之許可，竟持登記
    在蔡宜珊名下之車輛，前往高雄市鼓山區○○○路12號「廣
    隆汽車行」欲向原告借款，因原告要求需要有蔡宜珊具名之
    本票作為擔保，被告遂基於為自己不法所有之意圖：(一)於民
    國97年7 月31日，在「廣隆汽車行」內，基於偽造私文書之
    犯意，在票號TS031383號、面額新臺幣（下同）50萬元、發
    票日97年7 月31日之本票背面，偽造「蔡宜珊」之簽名、指
    印，並交付予原告而行使之，致原告陷於錯誤，方將50萬元
    現金借予被告，致生損害於原告等人。(二)於97年9 月9 日，
    在「廣隆汽車行」內，基於偽造有價證券之犯意，在票號TS
    031392號、面額50萬元、發票日97年9 月9 日之本票發票人
    欄，偽造「蔡宜珊」之簽名、指印，並交付原告而行使之，
    致原告陷於錯誤，將50萬元現金借予被告，致生損害於原告
    等人。被告前述2 次犯行造成原告合計受有100 萬元之金錢
    損失，爰依民法第184 條第1 項侵權行為法律關係提起本訴
    ，求為判決：被告應給付原告100 萬元及自97年9 月9 日起
    至清償日止，按週年利率5%計算之利息，並陳明願供擔保，
    請准為假執行之宣告。
二、被告未為任何聲明或陳述，亦未提出任何書狀。
三、按因犯罪而受損害之人，於刑事訴訟程序得附帶提起民事訴
    訟，對於被告及依民法負賠償責任之人，請求回復其損害；
    法院認為原告之訴不合法者，應以判決駁回之，刑事訴訟法
    第487 條第1 項、第502 條第1 項分別定有明文。是以因犯
    罪而受損害之人，始得於刑事訴訟程序附帶提起民事訴訟，
    否則即不得提起，若非犯罪之被害人自居原告地位對被告逕
    予起訴，其訴屬不合法，而應以判決駁回其訴。經查，被告
    在前述票號TS031383號本票偽造「蔡宜珊」背書等犯行，固
    經本院100 年度訴字第401 號刑事判決，依偽造私文書罪判
    處有期徒刑1 年，及依偽造有價證券罪判處有期徒刑1 年8
    月，並合併定應執行有期徒刑2 年在案，有該判決在卷，暨
    該案卷證資料可憑，惟原告實係教唆被告為該等偽造犯行之
    教唆犯，要非被害人，亦經本院於前揭刑事判決書內詳予審
    認無訛，原告既非因被告犯罪所受損害之人，揆諸首揭說明
    ，其本件請求自屬不合法，應予駁回。又原告之訴既因不合
    法而予駁回，則其假執行之聲請即失所依附，本院亦應一併
    駁回之。
四、據上論結，本件原告之訴並不合法，應依刑事訴訟法第502
    條第1 項，判決如主文。
中    華    民    國   100    年    7     月    19    日
                  刑事第一庭  審判長法  官  黃三友
                                    法  官  陳億芳
                                    法  官  莊珮吟
以上正本證明與原本無異。
如不服本判決應於收受本判決後10日內向本院提出上訴書狀，並
應敘述具體理由，如未敘述上訴理由者，應於上訴期間屆滿後20
日內補提理由書狀於本院（均須按他造當事人之人數附繕本）「
切勿逕送上級法院」。
本判決非對於刑事訴訟之判決有上訴時不得上訴。
中    華    民    國   100    年    7     月    19    日
                                    書記官  鍾淑美